臺灣高等法院民事裁定
110年度抗字第493號
抗  告  人  黃鎮華  


上列抗告人因與相對人財政部國有財產局北區分署間請求拆屋還
地等再審之訴事件，對於中華民國110年2月26日臺灣臺北地方法
院110年度重再字第1號所為裁定提起抗告，本院裁定如下：
    主  文
抗告駁回。
抗告費用由抗告人負擔。
    理  由
一、按對於裁定，得為抗告；應為抗告而誤為異議者，視為已提
    起抗告，民事訴訟法第482條前段、第495條前段分別定有明
    文。本件抗告人不服原法院民國110年2月26日110年度重再
    字第1號裁定（下稱原裁定），於110年3月4日提出民事陳報
    狀，表明對原裁定聲明異議之意（本院卷第9頁），依上開
    規定，應視為對原裁定提起抗告，合先敘明。
二、次按再審之訴，應於30日之不變期間內提起；前項期間，自
    判決確定時起算，判決於送達前確定者，自送達時起算；其
    再審之理由發生或知悉在後者，均自知悉時起算；再審之訴
    不合法者，法院應以裁定駁回之；民事訴訟法第500條第1項
    、2項前段、第502條第1項分別定有明文。又提起再審之訴
    ，應表明再審理由及關於再審理由並遵守不變期間之證據，
    此為同法第501條第1項第4款所明定，此為必須具備之程式
    ，其未表明者，無庸命其補正，逕以裁定駁回之。
三、經查，抗告人與相對人間請求拆屋還地等事件，經原法院於107年2月12日以106年度重訴字第916號民事判決（下稱原確定判決）判命抗告人應拆屋還地，抗告人提起上訴後，因未繳納第二審裁判費，經原法院於107年5月18日裁定駁回抗告人之上訴，抗告人不服提起抗告，經本院於107年7月19日以107年度抗字第897號裁定駁回其抗告，抗告人未提起再抗告，原確定判決於107年8月6日確定等情，有原確定判決、上開裁定及確定證明書在卷可稽（見原審卷第71至105、307至311頁）。則抗告人對於原確定判決提起再審之訴之不變期間，應自107年8月6日起算，惟抗告人遲至109年12月14日始對原確定判決提起本件再審之訴，此有民事再審狀（請求廢棄原判決事）暨其上本院收狀戳可參（原審卷第11頁），抗告人復未於民事再審狀（請求廢棄原判決事）內表明其再審理由係發生或知悉在後並遵守不變期間之證據，則抗告人提起本件再審之訴，顯已逾30日再審不變期間，依上開說明，本件再審之訴顯不合法，原裁定駁回本件再審之訴，於法並無不合。抗告意旨指摘原裁定不當，求予廢棄，為無理由，應予駁回。
三、據上論結，本件抗告為無理由，爰裁定如主文。
中　　華　　民　　國　　110 　年　　4 　　月　　29　　日
                  民事第二庭
                      審判長法  官   陳容正
                            法  官   紀文惠
                            法  官   劉素如
正本係照原本作成。
不得再抗告。
中　　華　　民　　國　　110 　年　　4 　　月　　30　　日

　　　　　　　　　　　　　　書記官  林宗勳